臺灣彰化地方法院交通事件裁定
原處分機關　 交通部公路總局臺中區監理所彰化監理站
異 議 人即
受 處 分人　 甲○○
 　　　　　　　　　　　　　　.
右列異議人因違反道路交通管理處罰條例案件，對交通部公路總
局臺中區監理所彰化監理站95年4 月20日所為之裁決（彰監四字
第裁64－ZHCO14361 號），聲明異議，本院裁定如下：
    主  文
原處分撤銷。
甲○○駕駛小型車，行駛高速公路行車速度超過規定之最高速限
未滿二十公里，處罰鍰新臺幣肆仟伍佰元，並記違規點數壹點。
    理  由
一、按汽車行駛於高速公路、快速公路或設站管制之道路，不遵
    使用限制、禁止、行車管制及管理事項之管制規則而有行車
    速度超過規定之最高速限或低於規定之最低速限行為者，處
    汽車駕駛人新臺幣3 千元以上6 千元以下罰鍰，道路交通管
    理處罰條例第33條第1 項第1 款定有明文；且汽車駕駛人有
    違反該條例第33條第1 項情形者，除依原條款處罰鍰外，並
    記違規點數1 點，同條例第63條第1 項第1 款亦有明定。第
    按，違反道路交通管理事件行為人，未依規定自動繳納罰鍰
    ，或未依規定到案聽候裁決，處罰機關應於舉發違反道路交
    通管理事件通知單送達二個月內依基準表逕行裁決之。行駛
    高、快速公路行車速度超過規定之最高速限未滿二十公里，
    如逾越應到案期限60日以上逕行裁決處罰者，小型車處罰鍰
    新臺幣4500元，違反道路交通管理事件統一裁罰基準及處理
    細則第44條第1 項、附件基準表亦分別有明文規定。
二、另按處理違反道路交通管理事件，有關文書送達之程序，依
    行政程序法之規定。又送達，於應受送達人之住居所、事務
    所或營業所為之。於應送達處所不獲會晤應受送達人時，得
    將文書付與有辨別事理能力之同居人、受僱人或應送達處所
    之接收郵件人員。送達，不能依前二條規定為之者，得將文
    書寄存送達地之地方自治或警察機關，並作送達通知書兩份
    ，一份黏貼於應受送達人住居所、事務所、營業所或其就業
    處所門首，另一份交由鄰居轉交或置於該送達處所信箱或其
    他適當位置，以為送達。前項情形，由郵政機關為送達者，
    得將文書寄存於送達地之郵政機關。寄存機關自收受寄存文
    書之日起，應保存3 個月。違反道路交通管理事件統一裁罰
    基準及處理細則第5 條、行政程序法第72條第1 項、第73條
    及第74條分別著有明文。
三、異議意旨略以：異議人未曾接獲裁決書，是以並非故不繳納
    罰款，為此聲明異議等語。
四、原處分機關以：舉發單位逕行舉發異議人所有之車號9U-078
    3 號自用小客車，於民國94年10月29上午11時14分，在國道
    三號公路南向334.8 公里有「在高速公路超速行駛」之違規
    ，乃依道路交通管理處罰條例第33條第1 項規定裁罰異議人
    罰鍰6000元，並限於95年5 月20日前繳納，逾期不繳納，依
    同條例第65條第2 項規定，加倍處罰，逾15日後仍不繳納，
    依法移送強制執行；且異議人遲至96年8 月20日方聲明異議
    ，顯已逾法定期限。
五、經查：
（一）本件裁決書寄發地址為彰化縣二水鄉○○村○ 鄰○○路13
      -1號，然因上開應送達處所不獲會晤應受送達人，乃於95
      年4 月25日將上述裁決書寄存送達地之二水郵局，有交通
      部公路總局臺中區監理所彰化監理站送達證書1 紙附卷可
      參。惟核，該送達證書上卻未勾選「並作送達通知書二份
      ，一份黏貼於應受送達人住居所、事務所、營業所或其就
      業處所門首，一份交由鄰居轉交或置於該送達處所信箱或
      其他適當位置，以為送達」之欄位，難認該裁決書有依法
      作送達通知書2 份，1 份黏貼於應受送達人住居所、事務
      所、營業所或其就業處所門首，1 份交由鄰居轉交或置於
      該送達處所信箱或其他適當位置，依上揭說明，該裁決書
      之送達即非合法，故不生送達之效力，是得聲明異議之20
      日法定期間無從起算，自無逾期異議之問題，故受處分人
      雖遲至96年8 月20日始提起本件異議，仍未逾期，異議自
      屬合法。
（二）再查，本件舉發違規通知單，交寄地址同為受處分人之戶
      籍址（即彰化縣二水鄉○○村○ 鄰○○路13－1 號），受
      處分人之書狀上亦載明該址為住址，是該址為受處分人之
      住居所無疑。又寄發該舉發違規通知單，因郵務機關人員
      於應送達處所不獲會晤應受送達人，致將上述違規通知單
      於95年1 月19日寄存送達地之二水郵局，並作送達通知書
      兩份，1份黏貼於應受送達人住居所、事務所、營業所或
      其就業處所門首，另一份置於該送達處所信箱或其他適當
      位置，以為送達，有該舉發單位之送達證書影本1 紙可核
      ，自應認該舉發違規通知單已合法送達。
（三）又查，異議人對於違規通知單上載明之違規事由即「在國
      道三號南下334.8 公里處超速13公里」之事實並不爭執，
      並有雷達測速照片1幀在卷為憑，堪認為真實。
（四）依上所述，異議人之車輛有行駛於高速公路行車速度超過
      規定之最高速限未滿20公里之違規情節，又異議人之車輛
      為小型車，有上揭測速照片可考，且異議人於舉發違規通
      知單合法送達後，未依規定自動繳納罰鍰、亦未依規定到
      案聽候裁決，迄今已逾越應到案期限60日以上，依首揭條
      文及基準表說明，本件應處異議人罰鍰新臺幣4500元。
六、綜上所述，原處分機關裁決受處分人罰鍰6000元，即難認為
    有當，復漏未依同法第63 條第1項第1款之規定，記違規點
    數1點，自應由本院將原處分撤銷，另為適法之處分。
七、據上論斷，應依道路交通案件處理辦法第20條前段、道路交
    通管理處罰條例第33條第1 項第1 款、第63條第1 項第1 款
    ，裁定如主文。
中　　華　　民　　國　　96　　年　　12　　月　　31　　日
                  交通法庭    法  官  周淡怡
以上正本證明與原本無異。
如不服本裁定，應於裁定送達後5日內向本院提出抗告狀（須附
繕本）。
中　　華　　民　　國　　96　　年　　12　　月　　31　　日
                              書記官  劉玫金
